# 设备制造商的产品租转售的成本分配问题

提问人：4 杯茶 时间：2017-04-20 16:14:39
请教陈版
设备制造商，除正常设备销售外，也会根据客户需求，产生设备租赁收入。 正常情况下，设备销售对应的成本即为这台设备的制造成本。 但是， 情形一：当同一台设备能够产生两类型收入的情况下，即先租赁——租金收入，后销售——设备销售收入，那么租赁和销售的成本如何分配？ 请形二：不同客户租用同一台设备的情况下，即A客户租用 3 个月——返还设备——B客户租用 2 个月——返还设备——C客户租用 3 个月——返还设备 同时，这台设备在被租用几个月后，仍能以原价销售出去。这种情况下租赁和销售的成本如何分配？（收取的租金完全覆盖了设备的成本价）
备注：都是短期租赁，管理层不能预计客户是否会由租转购，也不能预计租赁返还的设备是否能够再次出售。

回答人：chenyiwei
设备短期租赁获取租赁收入期间，应采用类似于房地产业出租开发产品的思路，按该设备的使用寿命计提摊销，与租金收入配比。后续出售时，对应的成本就是原始成本扣除出租期间已摊销金额后的差额。

提问人：4 杯茶 时间：2017-04-21 11:56:48
多谢陈老师 但是，还有个疑问 按照这种方式确认了租赁期间成本和出售成本，在按业务类型、产品类别分析毛利率时，会出现异常毛利率情况。还是需要去解释毛利率的问题。 有没有一种合理的方式，在考虑成本合理分配的情况下，毛利率分析也不需要太多关注呢？

回答人：chenyiwei
是什么原因？临时出租期间的租金低？如果是鼓励购买而有意为之，预计很大可能性会购买，则也可以考虑按租金收入转销等额的对应成本。总之要根据异常毛利的成因选择具体处理方法。